臺灣臺南地方法院刑事判決
111年度簡上字第69號
上  訴  人  
即  被  告  張芫娢


上列被告因竊盜案件，不服本院111年度簡字第342號中華民國11
1年2月17日第一審簡易判決（聲請簡易判決處刑案號：臺灣臺南
地方檢察署110年度偵字第1867號），提起上訴，本院管轄之第
二審合議庭判決如下：
    主    文
上訴駁回。
    犯罪事實
一、張芫娢意圖為自己不法之所有，基於竊盜之犯意，於民國11
    1年1月11日：
　㈠14時許，在臺南市○區○○○路0段000號「南紡購物中心」1樓「
    ZARA南紡店」，徒手自商品陳列架上竊取皮夾克1件（標價
    新臺幣「下同」2490元、已發還）、塑膠鞋1雙（標價590元
    、已發還）後離去。
　㈡於同日14時43分，張芫娢另行起意在1樓「ADIDAS南紡店」，
    徒手自商品陳列架上竊取漁夫帽1頂（標價1341元、已發還
    ）後離去。
　㈢嗣於同日14時48分，張芫娢返回「ADIDAS南紡店」，經該店
    店長鄭以申發現漁夫帽1頂遭竊，因此報警循線查獲上情。
二、案經臺南市政府警察局第一分局報請臺灣臺南地方檢察署檢
    察官偵查終結後聲請簡易判決處刑。
    理    由
一、按被告以外之人於審判外之陳述雖不符刑事訴訟法第159 條
    之1 至之4 等4 條之規定，而經當事人於審判程序同意作為
    證據，法院審酌該言詞陳述或書面陳述作成時之情況，認為
    適當者，亦得為證據，同法第159 條之5 第1 項定有明文。
    經查，本案下列據以認定被告犯罪所引用之供述證據，因被
    告於本院第二審準備程序時，表示同意作為證據（見簡上卷
    第56頁），而本院審酌上開供述證據資料製作時之情況，無
    不當取供及證明力明顯過低之瑕疵，認以之作為證據應屬適
    當，揆諸前開規定，認上開證據應有證據能力。除上開供述
    證據外，本案下列據以認定被告犯罪之非供述證據，並無證
    據證明係公務員違背法定程序取得，依同法第158 條之4 規
    定反面解釋，亦均有證據能力。
二、訊據被告矢口否認有何竊盜之犯行，辯稱：我因為吃了精神
    科藥物，且服用了酒精，忘了帶錢包出門，當時的店長不願
    意讓我回家拿錢；當時是我自己報警，我希望人民保姆帶我
    回家拿錢，但警方沒有詢問我的狀況便帶我去警局做筆錄云
    云(見簡上卷第8頁)經查：
  ㈠經本院依職權調閱被告於心永康身心精神科診所就診之病歷
    ，被告係罹患憂鬱、焦慮症(見簡上卷第71-128頁)。再參酌
    被告自案發時起，對於作案過程、行進路線，偷竊穿戴商品
    之順序、步驟等記憶清晰，有被告之警詢筆錄附卷可稽(見
    警卷第6、7頁)。對於被告否認部分，如如何及於何處拆卸
    竊得漁夫帽之吊牌、綁繩、內襯紙板、帽頂掛勾等亦知否認
    、迴避警方提問(見警卷第10、11頁)，足認被告行為當時尚
    無因精神疾病，服用藥物或酒類，而有行為時因精神障礙或
    其他心智缺陷，致不能辨識其行為違法或欠缺依其辨識而行
    為之能力，或有顯著降低之情形。
　㈡本院調閱本案案發時之報案紀錄，確係由被告持有之0000000
    000號行動電話，於遭查獲之現場撥出(見警卷第3頁、簡上
    卷第69頁)。然查，被告撥打報案電話之目的，僅係詢問110
    受理報案之員警可否借錢給被告，被告日後會透過永康分局
    還款，隨後電話轉由1名自稱「ADIDAS」專櫃員工之男子接
    聽，表示被告將商品吊牌燒掉，又不付錢結帳，請求警方到
    場處理，有台南市政府警察局111年4月20日南市警勤字第11
    10232016號函附卷可稽(見簡上卷第67、68頁)，顯見被告撥
    打110號電話，僅係為借錢，並無自首之意思。且警方亦係
    因「ADIDAS」之員工要求而到場，而非應被告之要求而到場
    ，故足認被告並無自首之行為。
  ㈢綜上所述，本案事證明確，被告所辯不足採信，其竊盜之犯
    行，堪予認定，應依法論科。
三、核被告所為，係犯刑法第320條第1項之竊盜罪。
四、按刑罰之量定，固屬法院自由裁量之職權行使，但仍應審酌
    刑法第57條所列各款事由及一切情狀，為酌量輕重之標準，
    並非漫無限制。在同一犯罪事實與情節，如別無其他加重或
    減輕之原因，下級審法院量定之刑，亦無過重或失輕之不當
    情形，則上級審法院對下級審法院之職權行使，原則上應予
    尊重，以上合先敘明。
五、原審以被告犯刑法第320條第1項之竊盜罪，事證明確，並審
    酌被告於108年間因竊盜案件，經檢察官為緩起訴處分確定
    之前案紀錄，不思以正途獲取財物，竟貪圖小利，再度於本
    案時地，徒手竊取商品架上陳列之商品，將之穿戴身上，未
    結帳即行離去，法治觀念淡薄，未能尊重他人之財產權，並
    造成被害店家受有財產損害，所為不可取。另念及被告所竊
    物品，均於竊取當日歸還各被害人，犯後坦承犯行(被告於
    偵查中坦承犯行，見偵卷第7頁反面)態度尚可，及於警詢時
    自陳教育程度為大學肄業、從事自由業、經濟小康之家庭生
    活狀況等一切情狀，分別量處如主文所示每罪拘役40日，定
    應執行刑為50日之刑度，併諭知如易科罰金之折算標準，暨
    說明因竊得之物品已經歸還故毋庸沒收等情，係於法定範圍
    內為刑之量定，並未濫用量刑權限，亦無判決理由不備，或
    其他輕重失衡等量刑違法或失當之處。
六、揆諸前開說明，原審判決之認事用法、量刑均無違法或不當
    。從而，上訴人猶執前詞指摘原審判決並非適法而提起上訴
    ，求予撤銷改判無罪，為無理由，應予駁回。
據上論斷，應依刑事訴訟法第455條之1第1項、第3項、第368條
、第364條，判決如主文。
本案經檢察官 郭俊男 聲請以簡易判決處刑，檢察官 陳于文 到
庭執行職務。
中　　華　　民　　國　　111 　年　　6 　　月　　24　　日
　　　　　　　　　刑事第三庭  審判長法  官 蔡直青
 　　　　　　　　　　　　　　　　　 法  官 茆怡文
　　　　　　　　　　　　　　　　　　法  官 蔡直青 
以上正本證明與原本無異。
不得上訴。
　　　　　　　　　　　　　　　　　　書記官 鄭瓊琳 　
中　　華　　民　　國　　111 　年　　6 　　月　　24　　日

附錄本案論罪科刑法條全文：
中華民國刑法第320條
①意圖為自己或第三人不法之所有，而竊取他人之動產者，為竊
  盜罪，處5年以下有期徒刑、拘役或50萬元以下罰金。
②意圖為自己或第三人不法之利益，而竊佔他人之不動產者，依
  前項之規定處斷。
③前二項之未遂犯罰之。